Inventaris van het archief van het Programma Bureau Beleidsgericht Ecologisch Onderzoek van de Noordzee/Waddenzee van het Ministerie van Verkeer en Waterstaat, (1983) 1986 - 1997 (1998)
Nationaal Archief, Den Haag
- Stukken betreffende bijzondere onderwerpen, 2.
  - Taak, 2.2
    - Programma Bureau, 2.2.1
      - BEON-rapporten, 1987-1998; 86-96; 11 pakken
        - Rapport 15 - 21, 1992 - 1993, 88
          - Trace Element Geochemistry at the Sediment Water interface in the North Sea and the Western Wadden Sea, 1993, 18
          - Effecten van met benzo(a)pyreen verontreinigd sediment op de Helmkrab (Corystes cassivelaunus). Rapportage Project BEONADD I/II.I, 1993, 19
          - Scavenging seabirds behind fishing vessels in the Northeast Atlantic. (With emphasis on the Southern North Sea), 1993, 20
          - Brug tussen Beleid en Onderzoek (Rapportage over het eerste BEON Meerjarenprogramma 1988-1992), 1993, 21
        - Rapport 93-1 - 94-4, 1993 - 1994, 89
          - Naar een duurzame ontwikkeling van de Noordzee. (Tweede Meerjarenprogramma BEON 1991-1997), 1993, 93-1
          - The appearance of scars on the shell of Arctica Islandica L. (Mollusca, Bivalvia) and their relation to bottom trawl fishery, 1993, 93-2
          - BEON Jaarwerkplan 1993, 1993, 93-3
          - BEON Beleidspresentatie Zee en Wadvogels. Voorkomen en invloeden daarop d.d. 10 december 1993, 1993, 93-4
          - Effecten van verschuivingen van nutriëntenconcentraties op biota in de Nederlandse kustwateren. Philippart, C.J.M. & E.G. de Groodt, A.G. Brinkman, R.G. Jak, M.C.Th. Scholten (IBN 93 E 02), 1994, 94-1
          - Jaarwerkplan 1994, 1994, 94-3
          - Jaarverslag 1993: Algenonderzoek in mesocosms en modelleringlering. Riegman, R. (NIOZ 93 E 01), 1994, 94-4
        - Rapport 94-6.1 - 94-12, 1994, 90
          - Bentic nutriënt generation in the ERSEM ecosystem model of the North Sea. Ruardij, P. and W. van Raaphorst (NIOZ 93 E 03), 1994, 94-6.1
          - The EcoWasp model and it's environment. Smit, J.P.C., A.G. Brinkman, E.G.M. Embsen, P. Ruardij, and W. van Raaphorst. (NIOZ 93 E 03), 1994, 94-6.2
          - Risico-analyse Mariene Systemen (RAM*2 project) Eindrapport van de RAM-Auditgroep, 1994, 94-7
          - Comparison of models describing species composition of marine phytoplankton Michielsen, B., Berg, A. van den, Joordens, J., enz. et al. (project MANS-FYFY, WL 93 E 01), 1994, 94-8
          - Verslag BEON Workshop Risico-analyse, d.d. 17 april 1994, Den Haag, 1994, 94-9
          - BEON Beleidspresentatie Microverontreinigingen: effecten en trends, d.d. 21 juni 1994, 1994, 94-10
          - De epi- en endofauna van de Nederlandse, Duitse en Deense kustzone: een analyse van 20 jaar bijvangsgegevens. Buijs, J., J.A. Craeymeersch, P. van Leeuwen, A.D. Rijnsdorp (BEONADD IV/V), 1994, 94-11
          - De inductie van cytochroom P450 1 A in platvis door blootstelling aan polyaromatische koolwaterstoffen in de Noordzee. INP-programma 1991-1992. Boon, J.P., H.M. Sleiderink, M.L. Eggens, A.D. Vethaak (NIOZ 93 M 05), 1994, 94-12
        - Rapport 94-13 - 95-5, 1994 - 1995, 91
          - Directe effecten van de visserij met de 12 m en 4 m boomkorren op het bodemleven in de Nederlandse sector van de Noordzee. Bergman, M.J.N. en HJ.W. Santbrink. (NIOZ 93 V 07), 1994, 94-13
          - Scavenging seabirds at beamtrawlers in the southern North Sea, distribution, relative abundance, behaviour, prey selection, feeding efficiency, kleptoparastism and the possible effects of the establishment of protected areas'. Comphuysen, C.J. (BEONADD IV), 1994, 94-14
          - The relationship between food supply, reproductive parameters and population dynamics in Dutch Lesser Black-backed Gulls Larus fuscus: a pilot study. Spaans, A.L., M. BukaciÑska, D. BulkaciÑska. (BEONADD IV/V), 1994, 94-15
          - Pilot study on the influence of feeding conditions at the North Swa on the breeding results of the Sandwich Tern Sterna sandvicensis. Brenninkmeijer, A. & E.W. M. Stienen. (BEONADD IV/V), 1994, 94-16
          - BEON- studie naar de effecten van de teruglopende nutriëntenbelasting van de Nederlandse kustzone. Boddeke, R. en P. Hagel. (RIVO 93 E 03), 1994, 94-17
          - Effecten van de schelpdiervisserij op het bodemleven in de Voordelta. Van der Land, M.A. (RIVO 94 V 06), 1995, 95-1
          - Jaarwerkplan 1995, 1995, 95-2
          - Trends in het voorkomen van vissen en epibenthische evertebraten in de Noordzee: Een vergelijking van datasets. Van der Veer, H.W., J.A. Craeymeersch, J. van der Meer, A.D. Rijnsdrop, J.IJ. Witte (NIOZ 93 A 04), 1995, 95-3
          - De ontwikkeling van een in vitro assay voor de bepaling van de invloed van biotransformatie op de bioaccumulatie van lipofele organohalogeen verbindingen in mariene toppredatoren., 1995, 95-4
          - BEON beleidspresentatie Ontwikkelingen in het beleid, d.d. 9 december 1994, 1995, 95-5
        - Rapport 95-6 - 95-16, 1995, 92
          - BEON beleidspresentatie Modellering: de stand van zaken en het belang voor beleid en beheer, d.d. 31 maart 1995, 1995, 95-6
          - Wetenschappelijke discussie. De visserij-intensiviteit van de nederlandse boomkorvisserij op de Noordzee mede in het licht van de milieu effecten en gesloten gebieden, 1995, 95-7
          - Antropogene eutrofiëring en natuurlijke variaties. Consequenties voor de produktiviteit van de Noordzee. INP-MOORING/PELAGIC FOOD WEB/STED/STRAECOS. Van Raaphorst, W., F.C. van Duyl, H. Ridderinkhof, R. Riegman, P. Ruardy. (NIOZ 94 E 01), 1995, 95-8
          - Effecten van antropogene aktiviteiten op de produktiviteit van het ecosysteem in de Westelijke Waddenzee. Van der Veer, H.W., J.J. Beukema, G.C. Cadée, J. Hegeman, B. Mom, W. van Raaphorst, J.IJ. Witte (NIOZ 93 E 02), 1995, 95-9
          - Biomarkers of Toxic effects chemoreception: effects of contaminated dredge spoil on chemoreception acuity in whelks. Ten Hallers-Tjabbes, C. and C.V. Fisher. (NIOZ 93 m 05), 1995, 95-11
          - Habitatkarakteristieken van de Nederlandse kustzone. Wintermans, C. et al. (IBN 94 H 02), 1995, 95-12
          - BEON Tweejaarverslag 1993-1994. Onderzoek en beleid kiezen samen het ruime sop; PB-BEON; augustus 1995, 1995, 95-13
          - Toxische algen tussen Noordwijk- en Terschelling-raai. Peperzak, L. et al. (RIKZ 94 E 05; RKZ-040), 1995, 95-14
          - Korte en lange termijn veranderingen in macrofauna veroorzaakt door verschillende vormen bodemvisserij. Bergman, M. et al. (NIOZ 94 V 01), 1995, 95-15
          - Intercallibratie en toepassing Noordzee-modellen (MANS-FYFY) fase 2. (WL 94 E 04), 1995, 95-16
        - Rapport 96-1 - 96-7, 1996, 93
          - De ontwikkeling van een in-vitro assay voor de bepaling van de invloed van biotransformatie op de bioaccumulatie en de mutageniteit van lipofiele organohalogeenverbindingen in mariene toppredatoren, 1996, 96-1
          - Spisula subtruncata als voedselbron voor Zeeëenden in Nederland. Leopold, M.F. (IBN 95 V 29), 1996, 96-2
          - BENTOX. Toxische effecten van verontreinigde sedimenten voor marien benthos. 1e fase: Verkennend onderzoek met natuurlijke verontreinigde sedimenten, 2e fase: Benzo(a)pyreen en fluoranteen, 3e fase: BaP concentratiereeks. Kaag, N.H.B.M., J.P. Boon, enz., 1996, 96-3
          - Algenbegrazing; Een nadere analyse van de invloed van toxicanten op het ontstaan van eutrofiëringsproblemen. Jak, R.G., Michielsen, B.F. (TNO 95 E 07), 1996, 96-4
          - Habitatkartering en beschrijving Nederlandse kustwateren (IBN 95 H 36), 1996, 96-5
          - Onderzoek naar de invloed van fluctuaties in de lokale voedselbeschikbaarheid op de populatiedynamiek van de grote stern Sterna sandvicenis: tussentijdse resultaten. Stienen. E.W.M. & A. Brenninkmeijer. (IBN 95 H 24), 1996, 96-6
          - Resultaten BEON Workshop NW4, 1996, 96-7
        - Rapport 96-8 - 96-15, 1996, 94
          - Thema bijeenkomst Boomkorvisserij, 1996, 96-8
          - Jaarwerkplan 1996, 1996, 96-9
          - SCREMOTOX (WL 95 m 21), 1996, 96-10
          - Effecten van de schelpendiervisserij op het bodemleven in de Voordelta: De schelpdierbestanden in de Voordelta in 1995. Van der land, M.A. (RIVO 95 V 30), 1996, 96-11
          - Verslag van de BEON workshop ter voorbereiding van de Nederlandse inbreng van de tussenconferentie van Noordzee- en Visserijministers (IMM 97), 1996, 96-12
          - BEON thema bijeenkomst polycyclische aromatische koolwaterstoffen (PAK's). 22 februari 1996 Den Haag, 1996, 96-13
          - Evaluatierapport BEON 1996. Tussentijdse evaluatie Tweede Meerjarenprogramma BEON 1993-1997. Rapport naar aanleiding van de BEON evaluatieworkshop d.d. 2 februari 1996, Den Haag, 1996, 96-14
          - Onderzoek naar mogelijkheden tot vermindering van discard produktie door technische aanpassing van boomkornetten (NIOZ 95 V 05). Fonds, M. & W. Blom, 1996, 96-15
        - Rapport 96-16 - 98-4, 1996 - 1998, 95
          - INP-Mooring 94-96: Antropogene eutrofiëring en natuurlijke variaties in de open Noordzee: metingen op een verankeringsstation in de Oestergronden (NIOZ 95 E 01), 1996, 96-16
          - Fluctuaties in de lokale voedselbeschikbaar in relatie tot de populatiedynamiek van de Groter Stern Sterna sandvicenis: resultaten 1995-1996 (IBN 95 H 24). Stienen, E.W.M. en A. Brenninkmeijer, 1997, 97-1
          - Vervallen, 1997, 97-2
          - Jaarwerkplan 1997, 1997, 97-3
          - De betekenis van het zout- en silicaatgehalte in Nederlandse kustwateren voor het zeegrasareaal. Kamermans, P., M.A. Hemminga, D. de Jong, K.S. Dijkema. (NIOO 96 EH 07), 1997, 97-4
          - Giftige Algen en de Reuctie van de Nutriëntenbelasting (BEON-GARdeN) Competitie tussen algen. jaarverslag 1996. Riegman, R., K. Peeters, H. Los. (NIOZ 95 E 02), 1997, 97-5
          - In vitro biotransformatie van organohalogeenverbindingen in zeezoogdieren en vogels. Mogelijke gevolgen voor bioaccumulatie en genotoxiciteit III: Gebromeerde vlamvertragers (Polyboom difenylethers & polyboom bifenylen)., 1997, 97-6
          - The impact of marine eutrophication on phyloplankton, zooplankton and benthic suspension feeders. Stratification in mesocosms, a pilot experiment (Escaravage, V.,), 1997, 97-7
          - In vitro biotransformatie van organohalogeenverbindingen in zeezoogdieren en vogels. Mogelijke gevolgen voor bioaccumulatie en genotoxiciteit. IV. Polychloor terfenylen (PCT's)., 1998, 98-1
          - De verspreiding van (epi) benthische macrotauna op het NCP in relatie met de microverspreiding van de boomkorvisserij vanaf 1993. Bergman, J.J.N., J. Buys, J. Craeymeersch, G.J. Piet, A.D. Rijnsdorp, J.W. van Santbrink. (NIOZ 96 V 26), 1998, 98-2
          - Effects of changing foor availability on population dynamics of the Sandwich Tern Sterna sandvicensis. Stienen, E.W.M., A. Brenninkmeijer (IBN 95 H 24), 1998, 98-3
          - BEON-GARden (Eindrapport). Giftige Algemen en de Reductie van de Nutriëntenbelasting. Riegman, R., K. Peeters, H. Los. (NIOZ 95 e 02), 1998, 98-4
        - Rapport 98-5 - 98-16, 1998, 96
          - De betekenis vna het zout- en silicaatgehalte in Nederlandse kustwateren voor het zeegrasareaal. Kamermans, P., M.A. Hemminga & D. de Jong (NIOO 96 EH 07), 1998, 98-5
          - Spisula en zeeëenden in de strenge winter van 1995/96 in het Noordzee kustgebied. Leopold, M.F., M.AA. van der Land, H.C. Welleman. (IBN 96 VH 19), 1998, 98-6
          - In vitro biotransformatie van organohalogeenverbindingen in zeezoogdieren en vogels. Mogelijke gevolgen voor bioaccumulatie en genotoxiciteit., 1998, 98-7
          - Beleidspresentatie BEON. Kartering habitats/ecotopen zoute wateren en het belang voor beleid en beheer. 25 oktober 1996 Den Haag, 1998, 98-8
          - Photobiological transformation of azaarenes in the water column. S. Wiegman, .S.A.M. van Beusekom, P.L.A. van Vlaardingen, E.A.J. Bleeker, M.H.S. Kraag, W. Admiraal, G. Vriezekolk, W. Vonck, H.J.C. Klamer, D. Pastor, E.H.G. Evers, W.J.G.M. Peijnenburg, 1998, 98-10
          - Naar een ecotopensysteem zoute wateren Nederland. Leeuwis, R.J., N. Dankers, D.J. de Jong, 1998, 98-11
          - Foerageergedrag van de Grote Stern Sterna sandvicenis. Van Essen, K., J.H.M. Schobben., 1998, 98-12
          - Naar ecologische kaarten van de Waddenzee. Jong, D.J. de, N. Dankers, R.J. Leeuws, 1998, 98-13
          - BEON habitat. MICRO MACRO. A research project to the relation between physical parameters and the distribution of macro-benthos on a tidal flat. Thoolen, P., M. Baptist. The larger scale variation in the intertidal benthos of the Westerschelde. Herman, P., 1998, 98-14
          - The impact of marine eutrophication on phytoplanton, zooplankton and benthic suspension feeders. Progress report. Effects of stratification on planton dynamics. Prins, T.C., L.P.M.J. Wetsteyn & V. Escaravage. RWS-RIKZ, 1998, 98-15
          - Wetenschappelijke eindverantwoording en korte samenvatting van de RIVO-DLO bijdrage aan het project Kartering van habitats/ecotopen in de Nederlandse zoute wateren. Jong, P.D. de. Benthos-epibenthos interactions in the Dutch Wadden Sea., 1998, 98-16
      - Stukken betreffende het maken van voorstellen inzake Europese samenwerking in het zeeonderzoek., 1988; 97; 1 omslag
      - Stukken betreffende het goedkeuren van begrotingen en werkplannen van door het Nederlands Instituut voor Onderzoek der Zee (NIOZ) uitgevoerde onderzoeken in het kader van het project Beleidsgericht Wetenschappelijk Onderzoek NIOZ (BEWON)., 1988-1993; 98-102; 4 pakken en 1 omslag
        - Voor de jaren 1988 en 1989, 1988 - 1993, 98
        - Voor het jaar 1990, 1990 - 1993, 99
        - Voor het jaar 1991, 1991 - 1993, 100
        - Voor het jaar 1992, 1992 - 1993, 101
        - Correspondentie omtrent de begrotingen van 1988, 1989 en 1990, 1988 - 1989, 102
      - Stukken betreffende het opstellen en evalueren van werkplannen., 1988-1994; 103-105; 1 pak en 2 omslagen
        - Werkplannen voor de jaren 1988-1992, 1988 - 1991, 103; 1 pak
        - Werkplan additionele financiën BEON-programma, 1991, 104
        - Jaarwerkplan 1993, 1993-1994, 105
      - Stukken betreffende het voeren van het secretariaat van de Raad van Overleg voor het Fysisch Oceanografisch Onderzoek van de Noordzee., 1989-1993; 106-109; 4 pakken en 2 omslagen
        - Uitgegane stukken, 1989-1993, 106-108
          - 1989 - 1990 aug., 106
          - 1990 sep. - dec.., 107
          - 1991 - 1993, 108
        - Vergaderstukken van de Raad van Overleg voor het Fysisch Oceanografisch Onderzoek van de Noordzee, 1991 - 1993, 109; 1 omslag
        - Vergaderstukken van het Voorzittersoverleg, 1991-1993, ---
          - 1991 - 1992, ---
          - 1993, ---; 1 omslag
      - Stukken betreffende het evalueren van de taak en werkwijzen van BEON tijdens het eerste en tweede meerjarenprogramma., 1989-1996; 112-118; 4 pakken en 3 omslagen
        - Het opstellen van het Voortgangsrapport BEON 1988 - 1989, 1989 - 1990, 112; omslag
        - Opstellen van notities ter onderzoeking van extra financiële middelen voor het Meerjaren Uitvoeringsprogramma 1988-1993 (MUP), 1990 - 1991, 113; omslag
        - Standpunten en adviezen van de Interdepartementale Coördinatiecommissie voor Noordzeeaangelegenheden (ICONA), 1990 - 1993, 114
        - Het laten uitvoeren en evalueren van de evaluatie over het Eerste Meerjarenprogramma, 1991 - 1994, 115
        - Standpunten en adviezen van organisatieonderdelen van BEON, 1992, 116; omslag
        - Opstellen van een verslag getiteld Bron tussen beleid en onderzoek. Verslag van het eerste BEON Meerjarenprogramma 1988-1992, 1992 - 1993, 117
        - Tussentijdse evaluatie Tweede Meerjarenprogramma door middel van een evaluatiebijeenkomst in Den Haag op 2 februari 1996, 1996, 118
      - Rapport getiteld: Beleidsnota's over zoute wateren., 1990; 119; 1 stuk
        Niet verschenen BEON-rapport 13.
      - Stukken betreffende het opstellen van reacties op publiciteit na vroegtijdige publicaties van BEON-rapporten., 1990-1991; 120; 1 omslag
      - Stukken betreffende het opstellen van voortgangsrapporten van Beleidsgericht Wetenschappelijk Onderzoek NIOZ (BEWON) projecten., 1990-1994; 121; 1 omslag
      - Stukken betreffende het implementeren van de Raamovereenkomst DGW-914, ter uitvoering van de tweede fase BEON., 1992-1993; 122; 1 pak
        Als bijlage is ook de Raamovereenkomst DGW-914 opgenomen
      - Stukken betreffende het opstellen van procedures voor de behandeling van projecten, alsmede de daadwerkelijke behandeling., 1993-1994; 123-124; 2 pakken
        - Projecten die uit vrije middelen (deelnemende departementen) gefinancierd worden, 1993, 123
        - Projecten die uit gebonden middelen (deelnemende departementen en instituten) gefinancierd worden, 1994, 124
      - Stukken betreffende het voorbereiden van projecten in Indonesië in samenwerking met de Koninklijke Academie van Wetenschappen (KNAW)., 1993-1995; 125; 1 omslag
      - Stukken betreffende het verbeteren van het beleidsmatige aspect in de Begeleidingsgroepen., 1994; 126; 1 omslag
      - Onderzoeken van stagiaires., 1995-1997; 127-128; 2 stukken
        - Onderzoek getiteld Barriëres binnen BEON? Een onderzoek naar interacties in het BEON samenwerkingsverband, 1995, 127
        - Onderzoek getiteld Communicatieonderzoek. Rapport ter verbetering van de kennisoverdracht van het onderzoek richting beleid, 1997, 128
    - Stuurgroep, 2.2.2.
      Tijdens het eerste meerjarenprogramma heette de groep Overleg Departementale Contactpersonen.
      - Stukken betreffende het ontvangen van reacties op het Meerjarenplan van BEON., 1986-1989; 129; 1 omslag
      - Vergaderstukken van de Departementale Begeleidingscommissie BEON/Stuurgroep., 1988-1997; 130-134; 5 pakken
        - 1988 - 1989, 130
        - 19090, 131
        - 1991, 132
        - 1992 - 1993, 133
        - 1996 - 1997, 134
    - Directeuren overleg, 2.2.3.
      - Vergaderstukken van het teamleidersoverleg, 1986-1987; 135; 1 omslag
      - Vergaderstukken van het Directeuren Overleg BEON/Directeuren overleg., 1986-1988; 136-148; 13 pakken
        - 1986 - 1987 juli, 136
        - 1987 sep. - nov., 137
        - 1988 feb. - juni, 138
        - 1988 sep. - okt., 139
        - 1989 feb. - mei, 140
        - 1989 sep. 1990 jan., 141
        - 1990 feb. - sep., 142
        - 1990 nov. - 1991 sep., 143
        - 1991 nov. - 1992 nov., 144
        - 1993 jan. - sep., 145
        - 1993 dec. - 1994 apr., 146
        - 1994 juli - nov., 147
        - 1997 - 1998, 148
      - Stukken betreffende het deelnemen aan en voeren van overleg over het International Council for the Exploration of the Sea (ICES)., 1987-1992; 149; 1 omslag
      - Stukken betreffende het mede-opstellen en beoordelen van meerjarenplannen van het project Beleidsgericht Wetenschappelijk Onderzoek NIOZ (BEWON)., 1987-1992; 150; 1 pak
      - Stukken betreffende het evalueren van modelleringsactiviteiten in het kader van BEON-projecten., 1988-1989; 151; 1 omslag
      - Stukken betreffende het opstellen van de nota Mesocosms bij BEON-instituten, het gebruik van mesocosms als hulpmiddel bij onderzoek., 1988-1991; 152; 1 omslag
      - Stukken, afkomstig van prof. dr. N. M. van Straaten, betreffende het aanschrijven van wetenschappelijke instellingen om te participeren in BEON-projecten., 1994; 153; 1 omslag
    - Begeleidingsgroepen, 2.2.4
      Tijdens het eerste meerjarenprogramma was de benaming Werkgroepen en Projectgroepen.
      - Kerngroep Begeleiding, 2.2.4.1
        - Vergaderstukken van de Kerngroep Begeleiding., 1993-1995; 154-155; 2 pakken
          - 1993 - 1994 mei, 154
          - 1994 nov. - 1995, 155
      - Eutrofiëring, 2.2.4.2
        - Stukken betreffende het opstellen van notities inzake eutrofiëring., 1988-1989; 156; 1 omslag
        - Vergaderstukken van de Begeleidingsgroep Eurtrofiëring., 1994-1997; 157-159; 2 pakken en 1 omslag
          - 1994, 157
          - 1995, 158; omslag
          - 1996 - 1997, 159
      - Microverontreinigingen, 2.2.4.3
        - Stukken betreffende het opstellen van Pi-rapportages over de kust, de onderwaterbodems, de Noordzee en de Waddenzee., 1987-1988; 160; 1 omslag
        - Stukken betreffende het opstellen van een onderzoeksplan voor onderzoek naar verstoringen in aardsystemen., 1990-1991; 161; 1 omslag
        - Stukken betreffende het begeleiden en laten uitvoeren van het onderzoek Effecten van met benzo (a) pyreen verontreinigd sediment op de Helmkrab (Corystes cassivelaunus). Experimenteel onderzoek en ecologische effecten-modellering, het project BEONADD I/III., 1991-1993; 162; 1 pak
        - Vergaderstukken van de Begeleidingsgroep Microverontreiniging, 1994-1997; 163-165; 1 pak en 2 omslagen
          - 1994 - 1995 apr., 163; pak
          - 1995 juli - dec., 164
          - 1996 - 1997, 165
      - Effecten Visserij, 2.2.4.4.
        - Stukken betreffende het onderzoeken van effecten van het gebruik van verschillende soorten vistuig op de benthos., 1989-1989; 166-167; 2 pakken
          Benthos is een verzamelnaam voor de in en op de zeebodem levende organismen.
          - 1989 - 1992, 166
          - 1991 - 1992, 167
        - Stukken betreffende het deelnemen aan bijeenkomsten van het International Council for the Exploration of the Sea (ICES) aangaande de gevolgen van visserij op ecosystemen., 1990-1991; 168; 1 pak
        - Stukken betreffende de BEON-bijeenkomst Effecten visserij op zeevogels., 1992; 169; 1 omslag
        - Projectvoorstellen aangaande de effecten van visserij op zeevogels en zeezoogdieren, in het kader van het project BEONADD IV/V., 1993-1994; 170; 1 pak
        - Vergaderstukken van de Begeleidingsgroep Effecten Visserij., 1994-1997; 171-173; 3 pakken
          - 1994 - 1995 apr., 171
          - 1995 juli - dec., 172
          - 1996 - 1997, 173
      - Verstoring Habitats, 2.2.4.5
        - Stukken betreffende het initiëren van onderzoeken van de mogelijkheid voor het creëren van ongestoorde gebieden in de Noordzee., 1989-1992; 174; 1 omslag
        - Stukken betreffende het voorbereiden van het Fishery and Aquaculture Research programme (FAR)-onderzoek naar zeevogels en verontreinigingen., 1990-1991; 175; 1 omslag
        - Stukken betreffende het voorbereiden en begeleiden van het Onderzoek Risico Analyse Mariene projecten (RAM2)., 1992-1994; 176; 1 omslag
        - Vergaderstukken van de Begeleidingsgroep Verstoring Habitats., 1994-1997; 177-179; 2 pakken en 1 omslag
          - 1994 - 1995 apr., 177
          - 1995 juni - dec., 178; omslag
          - 1996 - 1997, 179
    - Programma Commissie, 2.2.5
      Tijdens het eerste meerjarenprogramma heette deze commissie Coördinatie Groep BEON.
      - Vergaderstukken van de Coördinatiegroep BEON/Programma Commissie., 1987-1993; 180-187; 8 pakken
        - 1987 - 1988 juli, 180
        - 1988 aug. - nov., 181
        - 1989 jan. - aug. 17, 182
        - 1989 aug. 25 - dec., 183
        - 1990 jan. - okt. 03, 184
        - 1990 okt. 08 - 1991 juni, 185
        - 1991 aug. - 1992 juni, 186
        - 1992 aug. - 1993, 187
      - BEON Meerjarenplan 1988 - 1993, Engelse versie., 188; 1 omslag
      - Stukken betreffende het mede-opstellen van het Meerjaren Uitvoeringsprogramma 1988 - 1993., 189; 1 omslag
      - Stukken betreffende het opstellen van notities inzake de taakafbakening van de Dienst Getijdewateren (DGW) en BEON., 1989; 190; 1 omslag
      - Stukken betreffende het opstellen van het Tweede Meerjarenprogramma., 1992-1994; 191; 1 pak
    - Werkgroepen, 2.2.6
      - Vergaderstukken van de Gebruikersgroep Ecologische Modellen Waddenzee (EMOWAD)., 1989-1991; 192; 1 omslag
      - Vergaderstukken van de BEON Werkgroep Modellering, 1989-1996; 193-195; 2 pakken en 1 omslag
        - 1989 - 1993i, 193; omslag
        - 1992 - 1994 apr., 194
        - 1994 sep. - 1996, 195
      - Vergaderstukken van de BEON-werkgroep Remote Sensing., 1990-1993; 196; 1 pak